臺灣臺南地方法院民事判決　　　　　　　94年度保險字第19號
原　　　告　戊○○○
訴訟代理人　蔡進欽律師
　　　　　　蘇正信律師
　　　　　　蔡弘琳律師
被　　　告　國寶人壽保險股份有限公司
法定代理人　丁○○郭功彰之承.
訴訟代理人　乙○○
　　　　　　丙○○
　　　　　　甲○○
上列當事人間請求給付保險金事件，經本院於民國94年12月22日
言詞辯論終結，判決如下：
    主      文
被告應給付原告新臺幣伍拾壹萬陸仟元，及自民國九十四年七月
十二日起至清償日止，按年息百分之五計算之利息。
訴訟費用由被告負擔。
本判決於原告以新臺幣壹拾柒萬貳仟元為被告供擔保後，得假執
行。但被告如於執行標的物拍定、變賣前，以新臺幣伍拾壹萬陸
仟元為原告預供擔保，得免為假執行。
    事實及理由
壹、程序方面：
（一）按當事人得以合意定第一審管轄法院。但以關於由一定法
      律關係而生之訴訟為限，民事訴訟法第24條第1項定有明
      文。經查，本件兩造於所訂立之「新癌症終身健康保險保
      單條款」第31條前段約定「本契約涉訟時，約定以要保人
      住所所在地地方法院為管轄法院」，及「溫馨醫療日額保
      險附約保單條款」第18條前段約定「本附約涉訟時，約定
      以要保人住所所在地地方法院為管轄法院」，有原告所提
      出之上開保單條款附卷可稽，且為被告所不爭執，足認兩
      造合意以要保人之住所所在地地方法院為管轄法院。查要
      保人即原告之住所所在地在「臺南市」，按諸上開規定，
      本院自有管轄權，合先敘明。
（二）次按法定代理人其代理權消滅者，訴訟程序在有法定代理
      人，承受其訴訟以前當然停止，民事訴訟法第170條定有
      明文。查本件被告之法定代理人原為「郭功彰」，嗣於訴
      訟進行中變更為「丁○○」，業經被告之法定代理人丁○
      ○於民國94年9月23日提出聲請書狀，依上開規定聲明承
      受訴訟在案，本件依法應由被告法定代理人丁○○承受訴
      訟。
貳、實體方面：
一、本件原告起訴主張：
（一）原告於87年間投保被告之「新癌症終身健康保險」二單位
      ，並附加「溫馨醫療日額保險」十五單位及其他附約，保
      險契約效力現仍存續中。
（二）原告因於93年7月30日經醫師診斷罹患乳癌，自93年9月3
      日起至93年10月26日止，前往財團法人奇美醫院（以下簡
      稱為「奇美醫院」）住院治療，合計住院五十四日，詎原
      告向被告請領保險金時，被告僅核准十四日，其餘四十日
      則拒絕給付。
（三）被告合計減少支付保險金516,000元，分別計算如下：
  １、「癌症住院醫療保險金」：240,000元。
      依「新癌症終身健康保險保單條款」第14條約定，被保險
      人於本契約保險責任開始後，經醫院診斷確定罹患癌症，
      並以癌症為直接原因，經醫師或醫院診斷必須住院治療者
      ，每一投保單位被告按接受癌症治療實際住院日數乘以每
      日3,000元給付「癌症住院醫療保險金」，被告減少支付
      保險金240,000元【3,000×2×（54－14）＝240,000】。
  ２、「癌症在家療養保險金」：120,000元。
      依「新癌症終身健康保險保單條款」第19條約定，被保險
      人於本契約保險責任開始後，符合第14條的約定，接受住
      院治療後出院在家療養者，每一投保單位被告按接受癌症
      治療實際住院日數乘以每日1,500元付「癌症在家療養保險
      金」，被告減少支付保險金120,000元【1,500×2（54－14
      ）＝120,000】。
  ３、「住院醫療日額保險金」：60,000元。
      依「溫馨醫療日額保險附約保單條款」第6條第1款約定，
      被保險人於本附約有效期間內，因疾病或傷害，或因此所
      引起之併發症，經醫師或醫院診斷確定必須住院治療時，
      被告自其住院之日起至出院之日止，按下列各款約定給付
      保險金：一住院醫療日額保險金：每一投保單位按實際住
      院日數乘以100元給付住院醫療日額保險金；但「同一次
      事故」給付住院日數最高以三百六十五日為限。被告減少
      支付保險金60,000元【100×15×（54－14）＝
      60,000】。
  ４、「長期住院保險金」：36,000元。
      依「溫馨醫療日額保險附約保單條款」第6條第4款約定，
      被保險人住院日數持續達三十日以上時，被告除給付「住
      院醫療日額保險金」外，另按下列方式給付「長期住院保
      險金」：住院日數三十一日至九十日者，每一投保單位按
      100元乘以超過三十天部分之住院日數給付；住院日數九
      十一日至一百八十日者，每一投保單位按150元乘以超過
      九十天部分之住院日數給付；住院日數一百八十一日至三
      百六十五日者，每一投保單位按200元乘以超過一百八十
      天部分之住院日數給付。被告減支付保險金」36,000元【
      100×15×（54－30）＝36,000】。
  ５、「醫療雜費保險金」：30,000元。
      依「溫馨醫療日額保險附約保單條款」第6條第6款約定，
      每一投保單位被告按50元乘以實際住院日數給付「醫療雜
      費保險金」，但「同一事故」以三百六十五日為限。被告
      減少支付保險金30,000元【50×15×（54－14）＝30,000
      】。
  ６、「出院居家療養保險金」：30,000元。
      依「溫馨醫療日額保險附約保單條款」第6條第7款約定，
      被保險人出院後，每一投保單位被告按50元乘以實際住院
      日數給付「出院居家療養保險金」，但「同一事故」出院
      居家以三百六十五日為限。被告減少支付保險金30,000元
      【50×15×（54－14）＝30,000】。
（四）依奇美醫院94年9月23日（九四）奇醫字第4283號函覆之
      病情摘要意旨以觀，已認定原告在接受化學治療時，因有
      顯著之副作用及併發症，其情形包括嘔吐無力、無法進食
      等症狀，基此被告抗辯原告住院五十四日不合理云云，顯
      非可取。至於財團法人辜公亮基金會和信治癌中心醫院（
      以下簡稱為「和信治癌中心醫院」）94年11月22日（九四
      ）和院堯字第810號函意旨，亦認為乳癌患者如接受化學
      療法，固僅需住院一天觀察及定期門診，惟如有產生不良
      反應或有重大併發症之情形，則不在此限。原告接受化學
      治療後已產生嚴重副作用及併發症，自無法依一般乳癌患
      者治療方式，從而原告住院五十四日核屬必要。
（五）原告接受化學治療後因產生嘔吐無力、無法進食等嚴重副
      作用、併發症，接受醫師指示繼續住院觀察、治療即無不
      當，依約被告自應負給付保險金義務。爰依保險契約之法
      律關係提起本件訴訟等情。並聲明：1.被告應給付原告51
      6,000元，及自起訴狀繕本送達翌日起至清償日止，按年
      息百分之五計算之利息。2.願供擔保，請准宣告假執行。
二、被告則以：
（一）不爭執部分：
  １、原告於88年10月21日向被告公司投保二十年期新防癌保險
      二單位，並附加定期保險2,000,000元、溫馨醫療日額保
      險十五單位、意外傷害保險1,000,000元、傷害醫療保險
      限額50,000元、傷害醫療保險金日額十單位等附約，經被
      告承保在案。
  ２、原告於93年7月間，經診斷確認罹患乳癌。
（二）爭執部分：
      原告93年9月3日起至同年10月26日止之住院，是否為必要
      ？
  １、按「新癌症終身健康保險保單條款」第14條約定「被保險
      人於本契約保險責任開始後，經醫院診斷確定罹患癌症，
      並以癌症為直接原因，經醫師或醫院診斷必須住院治療者
      ，．．．」，及「溫馨醫療日額保險附約保單條款」第6
      條約定「被保險人於本附約有效期間內，因疾病或傷害，
      或因此所引起之併發症，經醫師或醫院診斷確定必須住院
      治療時，本公司自其住院之日起至出院之日止，按下列各
      款約定給付保險金：．．．」，均以「經醫師或醫院診斷
      確定必須住院治療」為給付保險金之前提要件。然查，原
      告住院期間接受化學治療，並未有副作用及反應不良之情
      形，依通常情況並無繼續住院長達五十四日之必要，被告
      審酌給付十四日，並非不妥。
  ２、有關本件爭議，原告曾向「財團法人保險事業發展中心」
      （以下簡稱為「保發中心」申請調處，經保發中心醫療委
      員會研議，認為「本案醫院所施予之化學治療藥物及劑量
      ，一般而言都是可在門診進行的，而通常即如第一次化療
      因恐怕有不良副作用，則可住院二天即可。依該被保險人
      之病歷紀錄上可看出並無長期住院之必要性，其長期住院
      有違醫療常規，保險公司給付十四日癌症住院醫療保險金
      已屬從寬給付。」即依保發中心醫療委員會之見解，亦認
      原告住院不符契約條款所約定之必要性，被告給付十四日
      已屬從寬認定。
  ３、依奇美醫院所檢送之護理紀錄單，並無所謂無法進食及無
      法下床等不正常情況，本件經和信治癌中心醫院鑑定結果
      ，雖沒有表明依原告情形合理的住院日數為何，但有表明
      一般情形只要住院一天即可，所以這五十四日的住院日數
      是不需要的。原告請求剩餘四十日之住院醫療保險金，顯
      無理由等語，資為抗辯。並聲明：1.原告之訴駁回，2.如
      受不利判決，願供擔保請准宣告免為假執行。
三、兩造不爭執之事實：
（一）原告於87年10月21日向被告投保二十年期「新癌症終身健
      康保險」二單位，並附加定期保險2,000,000元，「溫馨
      醫療日額保險」十五單位、「意外傷害保險」1,000,000
      元，傷害醫療保險限額50,000元，傷害醫療保險金日額十
      單位等附約，經被告承保在案，有原告所提出之壽險保險
      單、新癌症終身健康保險保單條款、溫馨醫療日額保險附
      約保單條款各一份附卷可稽。
（二）原告於93年7月30日，經醫院診斷確認罹患乳癌，有原告
      所提出之全民健康保險重大傷病免自行部分負擔證明卡一
      件在卷可考。
（三）原告自93年9月3日起至93年10月26日止，在奇美醫院住院
      治療乳癌五十四日，有原告所提出之奇美醫院出院病歷摘
      要一份附卷可憑。
（四）被告就原告住院期間，其中十四日部分已依第一項保險契
      約及附約給付保險金完畢，為兩造所不爭執。
四、得心證之理由：
    本件兩造之爭點在於：（一）原告住院五十四日是否符合「
    新癌症終身健康保險保單條款」第14條及「溫馨醫療日額保
    險附約保單條款」第6條所約定「經醫師或醫院診斷確定必
    須住院治療」之要件？（二）被告應否給付原告其餘四十日
    住院醫療相關之保險金？茲就本院得心證之理由分述如下：
（一）原告住院五十四日符合「經醫師或醫院診斷確定必須住院
      治療」之要件：
  １、按保險契約之解釋，應探求契約當事人之真意，不得拘泥
      於所用之文字；如有疑義時，以作有利於被保險人之解釋
      為原則，保險法第54條第2項定有明文。
  ２、查兩造所訂立之「新癌症終身健康保險保單條款」第14條
      約定「被保險人於本契約保險責任開始後，經醫院診斷確
      定罹患癌症，並以癌症為直接原因，經醫師或醫院診斷必
      須住院治療者，．．．」，及「溫馨醫療日額保險附約保
      單條款」第6條約定「被保險人於本附約有效期間內，因
      疾病或傷害，或因此所引起之併發症，經醫師或醫院診斷
      確定必須住院治療時，本公司自其住院之日起至出院之日
      止，按下列各款約定給付保險金：．．．」，係以「經醫
      師或醫院診斷確定必須住院治療」為給付保險金之要件，
      有原告所提出之「新癌症終身健康保險保單條款」、「溫
      馨醫療日額保險附約保單條款」各一份可稽，為兩造所不
      爭執，兩造約定文字既明定為「經醫師或醫院診斷確定必
      須住院治療」，而無附加「須由保險人（即被告）審酌認
      定是否必須住院治療與審酌認定必要合理之住院日數」或
      「須經由醫療或公正單位鑑定，例如「保發中心」或「和
      信治癌中心醫院」鑑定是否必須住院治療與認定必要合理
      之住院日數」之要件，且參諸上開規定亦不得作此不利於
      被保險人之解釋。因之，僅須有醫師或醫院診斷確定原告
      必須住院治療時，應認為已符合前開保險契約條款之約定
      要件，被告即應按原告住院治療日數給付保險金。
  ３、次查，本件經向奇美醫院函查結果，該醫院由原告住院治
      療之主治醫師黃健泰回覆稱：病人為乳癌併腋下淋巴結轉
      移，必要接受術後輔助性化學治療每三週一次共計8個療
      程，化學治療中及後所產生的副作用及併發症較大，如嘔
      吐無力，無法進食、口腔黏膜潰瘍，雖每人程度不同，但
      在該病人明顯地嚴重，治療後一到二週無法進食甚至下床
      （使用endoxan epirubicin 5FU因病人為高度復發危險群
      ）需臥床休息及營養點滴注射，在體力漸恢復後，就再進
      行下一次療程，因為病人的乳癌容易復發，當時進行3個
      療程，對化學治療的耐受性因人而不同，有人甚至可以在
      門診進行，有些人則發生嚴重併發症甚至死亡，而且不易
      在執行前就可預測發生與否及嚴重度，只能邊進行邊觀察
      ，發生併發症副作用時即刻處理，不造成病人更大的傷害
      ，所以合理的時間是不容易得知。」有奇美醫院94年9月
      23日（九四）奇醫字第4283號函所檢送原告之病情摘要一
      份可稽，再參以奇美醫院94年10月20日（九四）奇醫字第
      4711號函所檢附原告之病歷及護理紀錄單等資料，依護理
      記錄單之記載，原告在93年9月3日住院當日進行化學治
      療，之後在93年9月4日「．．．主訴稍有嘔吐感，協助平
      臥並多喝水後可緩解，Dr.黃健泰已知，並已予增添止吐
      劑，病人現臥床休息中．．．」，93年9月5日「．．．主
      訴有噁心感、有嘔吐情形，告知有止吐劑．．．」，93年
      9月7日「．．．訴噁心感存，．．．」，93年9月14日「
      ．．．主訴早上有噁心感無嘔吐情形，告知有novamin2#T
      idpo使用．．．」，93年9月15日「．．．主訴有噁心感
      ，無嘔吐情形．．．」，93年9月16日起至93年9月22止，
      則無主訴噁心、嘔吐情形。93年9月23日當日進行化學
      治療，之後在93年9 月24日「．．．病人班內有嘔吐乙次
      ，Dr.黃健泰囑pnnperans使用，待會兒予衛教嘔吐時側躺
       並漱口，病人接受．．．。仍有嘔吐情形，Dr,黃健泰囑
      左列（primperan）使用．．．。病人仍有微噁心感，可
      忍受，有Novamin使用中．．．」，93年9月25日「．．．
      仍表示噁心感，但無嘔吐情形．．．。班內無嘔吐情形，
      有噁心感．．．，可下床走動，訴有噁心感存，無嘔吐情
      形，其他無不適．．．」，93年9月27日「．．．無嘔吐
      情形，仍偶有噁心感．．．。班內仍有噁心感，Novamin2
      #poTid服用中．．．」，93年9月28日「．．．病人表示
      仍偶有噁心感，無嘔吐情形．．．。主訴仍有噁心感，有
      Novamine2#poTid使用．．．」，93年9月29日「．．．噁
      心感存無嘔吐情形Novamin2#poTid use．．．」，93年9
      月30日「．．．噁心感仍存，無嘔吐情形」，93年10月1
      日「．．．無疼痛主訴，噁心感仍存，無嘔吐情形．．．
      」，93年10月2日起至93年10月4日止，無不適之主訴；93
      年10月5日「．．．訴有噁心感．．．」，93年10月6日至
      93年10月13日止，有時陳述早晨起床刷牙時會有噁心感外
      ，其餘則無不適之主訴。(3)93年10月14日當日進行化學治
      療，93年10月15日「．．．班內無嘔吐情形，噁心感存．
      ．．」，93年10月17日「．．．主訴已無噁心嘔吐感，告
      知Dr．黃信凱囑予Dc primperan（10mg）IvpQ8h．．．」
      ，93年10月18日「．．．仍有噁心感，現有Novamin2#poT
      id使用．．．」，93年10月19日「．．．主訴仍有噁心感
      ．．．Novami n1#poTid服用中．．．主訴仍有噁心感Nov
      amin服用中．．．」，93年10月22日「．．．主訴感疲倦
      ，有鼻塞及流鼻水情形，Dr.黃健泰知，囑予cold常規使
      用．．．」，93年10月23日起至93年10月25日則除有鼻塞
      、流鼻水感冒症狀之主訴外，無其他不適之主訴，93年10
      月26日出院，有護理記錄單在卷可稽，可知原告在進行化
      學治療過程中確有出現嘔吐及持續的噁心感，原告住院期
      間，醫師並一直有給予止吐劑之注射或服用，以改善原告
      之不適，與奇美醫院主治醫師黃健泰之覆函內容指出原告
      在化學治療中及後有產生明顯嚴重副作用，有嘔吐無力情
      形，需臥床休息及營養點滴注射，在體力漸恢復後，就再
      進行下一次療程等情相符合，足信原告自93年9月3日起至
      93年10月26日止之住院進行乳癌之化學治療，係遵照醫師
      之指示認為有住院治療之必要甚明，自已符合「新癌症終
      身健康保險保單條款」第14條及「溫馨醫療日額保險附約
      保單條款」第6條所約定「經醫師或醫院診斷確定必須住
      院治療」之要件，被告辯稱原告在作化學治療期間並無不
      正常情況云云，與事實不合，自不足採信。
  ４、又本院依被告之聲請，將原告在奇美醫院住院期間之病歷
      及護理記錄單等資料囑託和信治癌中心醫院鑑定，依原告
      病況在治療上有無必要以住院五十四日方式治療？如無必
      要，則其必須住院治療之合理日數為何？經和信治癌中心
      醫院函覆本院稱：「一乳癌切除後，依據病理檢查診斷，
      若有需要追加藥物化學治療法時，通常在手術後一個月內
      等手術傷口癒合後即可實施。現行療法建議施行六次，每
      三週給藥一次。三因為抗癌藥需要靜脈注射，對血管壁有
      刺激性，必須注射進入口徑較大的鎖骨下靜脈，因此，通
      常會在給藥前數日，事先在胸部植入一注射用裝置，醫學
      上稱為「PortA」，此種小手術，無須住院。四第一次施
      行藥物化學療法，需要住院一天觀察反應，若無不良反應
      ，就可出院回家。五以後的藥物化學療法，在門診治療室
      給藥即可。六除非有重大併發症，否則無須住院五十四日
      。」，有和信治癌中心醫院94年11月22日（94）和院堯字
      第810號函在卷可憑。查上開和信治癌中心醫院之鑑定結
      果，並未針對原告情形明確說明有無住院五十四日之必要
      ，僅就一般癌症病患施行化學療法之情況說明，且依該醫
      院上開回函之第六點予以反面推論，似亦認為若病人有重
      大併發症時，亦有較長時間住院之必要，因之尚無從僅依
      上開和信治癌中心醫院之回函，認定原告均無住院治療之
      必要。被告辯稱：和信治癌中心醫院之回函有表明一般情
      形只要住院一天即可，所以這五十四日的住院日數是不需
      要的云云，尚無足採。再者，兩造保險契約約定之文字既
      明定為「經醫師或醫院診斷確定必須住院治療」，而無附
      加「須由保險人（即被告）審酌認定是否必須住院治療與
      審酌認定必要合理之住院日數」或「須經由醫療或公正單
      位鑑定，例如「保發中心」或「和信治癌中心醫院」鑑定
      是否必須住院治療與認定必要合理之住院日數」之要件，
      則被告對於原告業經證明係經醫師診斷確定必須住院治療
      五十四日，再以一般情形只須住院一天，或須經其他醫療
      單位鑑定合理必要之住院日數，始據以給付保險金云云，
      亦屬無據，自無可採。
（二）被告應給付原告其餘四十日的住院醫療相關之保險金：
      查原告住院五十四日既符合「經醫師或醫院診斷確定必須
      住院治療」之要件，被告自應依保險契約之約定給付原告
      五十四日之住院醫療保險金。又被告就原告住院期間，其
      中十四日部分已依「新癌症終身健康保險保單條款」及「
      溫馨醫療日額保險附約保單條款」給付保險金完畢，為兩
      造所不爭執，則原告起訴請求應給付原告其餘四十日的住
      院醫療相關之保險金，即屬有據。茲就被告應給付原告之
      保險金分別計算如下：
    (1)「癌症住院醫療保險金」：240,000元。
      依「新癌症終身健康保險保單條款」第14條約定，被保險
      人於本契約保險責任開始後，經醫院診斷確定罹患癌症，
      並以癌症為直接原因，經醫師或醫院診斷必須住院治療者
      ，每一投保單位被告按接受癌症治療實際住院日數乘以每
      日3,000元給付「癌症住院醫療保險金」，被告應給付原
      告「癌症住院醫療保險金」240,000元【3,000×2×（54
      －14）＝240,000】。
    (2)「癌症在家療養保險金」：120,000元。
      依「新癌症終身健康保險保單條款」第19條約定，被保險
      人於本契約保險責任開始後，符合第14條的約定，接受住
      院治療後出院在家療養者，每一投保單位被告按接受癌症
      治療實際住院日數乘以每日1,500元付「癌症在家療養保險
      金」，被告應給付原告「癌症在家療養保險金」保險金12
      0,000元【1,500×2（54－14）＝120,000】。
    (3)「住院醫療日額保險金」：60,000元。
      依「溫馨醫療日額保險附約保單條款」第6條第1款約定，
      被保險人於本附約有效期間內，因疾病或傷害，或因此所
      引起之併發症，經醫師或醫院診斷確定必須住院治療時，
      被告自其住院之日起至出院之日止，按下列各款約定給付
      保險金：一住院醫療日額保險金：每一投保單位按實際住
      院日數乘以100元給付住院醫療日額保險金；但「同一次
      事故」給付住院日數最高以三百六十五日為限。被告應給
      付原告保險金「住院醫療日額保險金」60,000元【100×1
      5×（54－14）＝60,000】。
    (4)「長期住院保險金」：36,000元。
      依「溫馨醫療日額保險附約保單條款」第6條第4款約定，
      被保險人住院日數持續達三十日以上時，被告除給付「住
      院醫療日額保險金」外，另按下列方式給付「長期住院保
      險金」：住院日數三十一日至九十日者，每一投保單位按
      100元乘以超過三十天部分之住院日數給付；住院日院九
      十一日至一百八十日者，每一投保單位按150元乘以超過
      九十天部分之住院日數給付；住院日院一百八十一日至三
      百六十五日者，每一投保單位按200元乘以超過一百八十
      天部分之住院日數給付。被告應給付原告「長期住院保險
      金」36,000元【100×15×（54－30）＝36,000】。
    (5)「醫療雜費保險金」：30,000元。
      依「溫馨醫療日額保險附約保單條款」第6條第6款約定，
      每一投保單位被告按50元乘以實際住院日數給付「醫療雜
      費保險金」，但「同一事故」以三百六十五日為限。被告
      應給付原告「醫療雜費保險金」：30,000元【50×15×（
      54－14）＝30,000】。
    (6)「出院居家療養保險金」：30,000元。
      依「溫馨醫療日額保險附約保單條款」第6條第7款約定，
      被保險人出院後，每一投保單位被告按50元乘以實際住院
      日數給付「出院居家療養保險金」，但「同一事故」出院
      居家以三百六十五日為限。被告應給付原告「出院居家療
      養保險金」：30,000元【50×15×（54－14）＝30,000】
      。
    (7)以上金額合計為516,000元，被告對於原告所主張其餘四
      十日保險金額之計算方式並不爭執（見本院94年12月22日
      言詞辯論筆錄），則原告請求被告給付其餘四十日之住院
      醫療相關保險金合計516,000元等情，自屬有據。
五、從而，原告依兩造所訂立之「新癌症終身健康保險契約」及
    「溫馨醫療日額保險附約」之約定，請求被告應給付原告51
    6,000元，及自起訴狀繕本送達翌日即94年7月12日起至清償
    日止，按年息百分之五計算之法定遲延利息，為有理由，應
    予准許。
六、兩造均陳明願供擔保，請准宣告假執行或免為假執行，經核
    均無不合，爰分別酌定相當之擔保金額准許之。
七、據上論結，本件原告之訴為有理由，依民事訴訟法第78條、
    第390條第2項、第392條第2項、第3項，判決如主文。
中　　華　　民　　國　　94　　年　　12　　月　　30　　日
                  民事第四庭    法　官　鄭彩鳳
以上正本係照原本作成。
如對本判決上訴，須於判決送達後20日內向本院提出上訴狀
中　　華　　民　　國　　94　　年　　12　　月　　30　　日
                                書記官　凌昇裕
